臺灣臺北地方法院小額民事判決
111年度北國小字第16號
原      告  李宥楹  
被      告  臺北市公共運輸處

法定代理人  常華珍  
訴訟代理人  林沼池  
            王昭琪  
            余方均  
上列當事人間請求國家賠償事件，於中華民國111年9月2日言詞
辯論終結，本院判決如下︰
    主      文
被告應給付原告新臺幣參萬貳仟肆佰肆拾壹元。
原告其餘之訴駁回。
訴訟費用新臺幣壹仟元，由被告負擔新臺幣伍佰元，餘由原告負
擔。
本判決第一項得假執行。但被告如以新臺幣參萬貳仟肆佰肆拾壹
元為原告預供擔保，得免為假執行。
    事實及理由
壹、程序方面：
    按依國家賠償法請求損害賠償時，應先以書面向賠償義務機
    關請求之；又賠償義務機關拒絕賠償，或自提出請求之日起
    逾30日不開始協議，或自開始協議之日起逾60日協議不成立
    時，請求權人得提起損害賠償之訴，國家賠償法第10條第1 
    項、第11條第1項前段分別定有明文。查原告提起本件訴訟
    前，業已向被告以書面提出請求，經被告拒絕賠償，有原告
    提出之國家賠賠事件協議紀錄、協議不成立證明書等件影本
    在卷可稽（見本院卷第17-21頁），是原告已踐行國家賠償
    協議先行程序，合先敘明。
貳、實體方面：
一、原告主張：原告於民國109年3月28日13時36分將其所屬車牌
    號碼00-0000號車輛(下稱系爭車輛)停放於北投區中山路路
    邊停車格内，遭山坡上樹木傾倒而受損害，共花費新臺幣(
    下同)65,000元之維修費，乃於109年8月17日向被告請求國
    家賠償，遭被告於110年1月13日寄發協議不成立證明書。然
    被告於國家賠償事件協議紀錄中協議結果所載原告逾期未提
    供系爭車輛修復單據及未到場等節，與事實尚有出入。原告
    早已依被告機關林股長之指示，交付系爭車輛修復單據、修
    車廠負責人之名片及當場攝影存證之隨身碟，協議會日期因
    原告當時負責清潔工作之大樓正忙於搬遷事宜，無法請假，
    已於事先告知承辦人，詎料竟以原告未到場且未提供單據為
    由，遽然作成協議不成立之決定，爰依法提起本件訴訟等語
    。並聲明：被告應給付原告65,000元。　
二、被告則以：原告於109年3月28日13時36分將系爭車輛停放於
    北投區中山路路邊停車格内，遭山坡上樹木傾倒而損壞，因
    樹木傾倒之山坡為被告所有之土地，故原告於109年8月17日
    向被告請求國家賠償，被告發函請原告說明有無獲得其他賠
    償、補償或保險給付，並請原告提供系爭車輛行照及駕照影
    本與車輛維修證明單據，惟原告僅於國家賠償請求書内附估
    價單乙紙，被告無法確認原告之修車費用，原告自109年8月
    17日提出國賠請求至110年1月7日第2次協調會4個月之久，
    均未提供收據予被告，今被告並非拒絕賠償，實乃原告自始
    至終都未能提供修車收據，被告無法依國家賠償法施行細則
    辦理國賠事宜等語，資為抗辯。並聲明：原告之訴駁回。
三、原告主張其所屬之系爭車輛停放於北投區中山路路邊停車格
    内，遭被告所有之山坡上樹木傾倒而受損害乙節，業據被告
    提出臺北地政雲及臺北市歷史圖資展示系統擷取畫面、臺北
    市政府警察局北投分局光明派出所受理案件登記表、車損照
    片等件在卷可稽(見本院卷第43-44頁、第49頁、第53-70頁)
　　，且為被告所不爭執，原告主張之前揭事實堪信為真正。
四、按公有公共設施因設置或管理有欠缺，致人民生命、身體或
    財產受損害者，國家應負損害賠償責任，國家賠償法第3條
    第1項定有明文。次按不法毀損他人之物者，被害人得請求
    賠償其物因毀損所減少之價額；負損害賠償責任者，除法律
    另有規定或契約另有訂定外，應回復他方損害發生前之原狀
    ，債權人亦得請求支付回復原狀所必要之費用，以代回復原
    狀，民法第196條、第213條第1項、第3項亦有明文。再依民
    法第196條規定，不法毀損他人之物者，被害人得請求其物
    因毀損所減少之價額，而所謂賠償物被毀損所減少之價額，
    得以修復費用為估定標準，但以必要者為限（例如：修理材
    料以新品換舊品，應予折舊），最高法院77年度第9次民事
    庭會議決議參照。經查，本件被告對於應負賠償責任等情並
    不爭執（見本院卷第95頁），而原告固主張系爭車輛之修復
    費用共65,000元，並提出估價單影本為證（見本院卷第50頁
    ），惟該估價單之修復費用並未予以折舊，而被告估計折舊
    後之修復費用為32,441元等情，業據其提出系爭車輛損失概
    算表在卷可稽(見本院卷第99頁)，是被告所辯，尚屬可採。
    故原告請求被告賠償修復費用，在32,441元之範圍內，洵屬
    有據，逾此部分之請求，則無理由。
五、綜上所述，原告依國家賠償法第3條第1項之規定，請求被告
    給付原告32,441元，為有理由，應予准許；逾此範圍之請求
    ，為無理由，應予駁回。
六、本件事證已臻明確，兩造其餘之攻擊或防禦方法及未經援用
    之證據，經本院斟酌後，認為均不足以影響本判決之結果，
    爰不逐一詳予論駁，併予敘明。　　　　　　　
七、本件原告勝訴部分，係就民事訴訟法第436條之8適用小額訴
    訟程序所為被告敗訴之判決，依同法第436條之20規定，應
    依職權宣告假執行，並依同法第436條之23準用第436條第2
    項，適用同法第392條第2項規定，依職權宣告被告如預供擔
    保，得免為假執行。
八、訴訟費用負擔之依據：民事訴訟法第79條。按適用小額訴訟
    程序事件法院為訴訟費用之裁判時，應確定其費用額，民事
    訴訟法第436之19定有明文，爰依後附計算書確定本件訴訟
    費用額如主文第3項所示金額。
中　　華　　民　　國　　111 　年　　9 　　月　　23　　日
　　　　　　　       臺北簡易庭　
　　　　　　　　　            法　    官　郭美杏
以上正本係照原本作成。
如不服本判決，須以違背法令為理由，應於判決送達後20日內向
本庭（臺北市○○○路0 段000 巷0 號）提出上訴狀。（須按他
造當事人之人數附繕本）。如委任律師提起上訴者，應一併繳納
上訴審裁判費。
中　　華　　民　　國　　111 　年　　9 　　月　　23　　日
            　　　　　　　　　書　記　官  林玗倩
附錄：
一、民事訴訟法第436 條之24第2 項：　　
　　對於小額程序之第一審裁判上訴或抗告，非以其違背法令為
    理由，不得為之。
二、民事訴訟法第436 條之25：　　
　　上訴狀內應記載上訴理由，表明下列各款事項：
    ㈠原判決所違背之法令及其具體內容。
    ㈡依訴訟資料可認為原判決有違背法令之具體事實。
三、民事訴訟法第436 條之32條第2 項：
　　第438 條至第445 條、第448 條至第450 條、第454 條、第
    455 條、第459 條、第462 條、第463 條、第468 條、第46
    9 條第1 款至第5 款、第471 條至第473 條及第475 條第1
    項之規定，於小額事件之上訴程序準用之。
計　　算　　書
項　　　　目             金　額（新臺幣）     　　備　註
第一審裁判費   　 　　   1,000元
合　　　　計　　　       1,000元